Inventaris van kaarten en tekeningen, afkomstig van J.W. Janssens, Gouverneur-Generaal aan de Kaap de Goede Hoop en in Nederlands Oost-Indië, 1802-1812
Nationaal Archief, Den Haag
- Kaarten en plans van de Kolonie Kaap de Goede Hoop, I.
  - Zuid-Afrika, I.1
    - 'Project van een linie of retranchement, tot sluyting van het voorname acces op de steede de Caap de Goede Hoop, strekkende van de zee of Tafelbaay, zuydwaards aan tot de plaats genaamd de Zonne-blom, door Sb. W. van de Graaff.', 1786; 65; 1 blad, manuscript; Schaal 200 toises = 254 mm [ca. 1:535]
    - 'Plan van het Hollands redoubt in the lines at the Cape of Good Hope as repaired in 1796 by order of major general Craig.', ca. 1796; 66; 1 blad, manuscript; Schalen 92 mm = 100 feet [ca. 1:330] en 192 mm = 100 feet [ca. 1:158].
    - 'Plans, profilen en gezichten van de batterij Amsterdam aan Caap de Goede Hoop, gedeeltelijk door L.M. Thibault.' (Kaap de Goede Hoop)., 1786-1792; 67.1-67.5; Diverse schalen: 134mm = 10 R [ca. 1:280; 164mm=6 RR [ca. 1:137] 132mm =10RR [ca. 1:284]
      Bevat gekleurde tekeningen van het verdedigingswerk.
      - Blad 1. 'Plan der Battery Amsterdam van boven te zien.', 67.1
        Grote Atlas van de Oost-Indische Compagnie deel V p. 124
        Geconstrueerd door P.H. Gilquin.
        Opgenomen en getekend door L.M. Thibault.
      - Blad 2. 'Plan der Battery Amsterdam van boven te zien.' Met daarop de muurconstructies goed zichtbaar., 67.2
      - Blad 3. 'Plan der Battery Amsterdam van boven te zien.' Met daarop de muurconstructies goed zichtbaar., 67.3; Schaal van 10 Roeden
      - Blad 4. 'Doorsnit over de lengte der canon-kelders van Batterie Amsterdam [...] Plattegrond van den regter vleugel der canon kelder [...].', 67.4; Schaal van 6 Rijnlandse Roeden
        Grote Atlas van de Oost-Indische Compagnie deel V p. 125
      - Blad 5. 'Gesigt der Batterie Amsterdam [...].', 67.5; Schaal van 10 Rijnlandse Roeden
    - 'Plan van de batterij Rogge-baay.', 1802-1806; 68; 1 blad, manuscript; Schaal 30 toises = 117 mm [ca. 1:500]
      Grote Atlas van de Oost-Indische Compagnie deel V p. 121
    - 'Project plan van de beyde batterijen, dienende tot de beveiliging der Houtbaay.', 1802-1806; 69; 1 blad, manuscript; Schaal 350 R = 178 mm [ca. 1:7.400].
    - 'Plan and sections of fort Frederick, with the inclosed Blockhouse.', 1802; 70; 1 blad, manuscript; Schalen: 91 mm = 30 feet [ca. 1:100] 103 mm = 80 feet [ca. 1:236].
      Grote Atlas van de Oost-Indische Compagnie deel V p. 348
    - 'Plan et projet de rétablissement d'un hangar, situé au Kalkbranderry, pour servir à resserer l'artillerie de campagne.', 1802-1806; 71; 1 blad, manuscript; Schaal 100 pieds = 235 mm [ca. 1:136]
      Grote Atlas van de Oost-Indische Compagnie deel VII p. 398
    - 'Projet d'un grand hangar, couvert en algamasse, soutenu par des arcades pour resserer l'artillerie de campagne et divers autres objets de guerre.', 1802-1806; 72; 1 blad, manuscript; Schaal 100 voet
    - 'Plan général d'une loge pour des lions et de quatre autres petites loges pour d'autres animaux pour êtres exécutées à la ménagerie du Cap de Bonne Espérance.', 1802-1806; 73; 1 blad, manuscript
      Grote Atlas van de Oost-Indische Compagnie deel V p. 134
    - Plattegrond en rapporten over (vernietigde) gebouwen op Robbeneiland., 1802-1806; 74-74.1; 1 blad, manuscript en 2 stukken; Schaal 100 Voet = 136 mm [ca. 1:228]
      Bevat ook rapporten met een toelichting. Vermoedelijk hangt dit samen met het verlies van de Kaapkolonie door de Britse inval in 1795.
      - 'Platte grond van de op het Robben Eyland in den jare 1795 vernietigde gebouwen.' (Robben Eiland)., 74
        Grote Atlas van de Oost-Indische Compagnie deel V pp. 212-213
      - 'Rapporten betreffende gebouwen op Robben Eyland.' (Robben Eiland)., 74.1; 2 stukken
    - Schets van een in de Simonsbaay aan te leggen Zeehoofd, met kosten- berekening, door Mathew Hopkins., ca. 1804; 75.1-75.2; 1 blad, manuscript en 1 stuk; Schaal 100 R
      - Schetskaart van aan te leggen zeehoofd in de Simonsbaay., 75.1
      - Kostenberekening voor te verrichten werken, ondertekend door Mathew Hopkins, 75.2; 1 stuk
    - 'Afteekeningen van op eene rotsbank gevonden inscripties op den 1 October 1805 op het plijn naast de Kaapstad, 3 voet onder den grond ontdekt', gedeeltelijk door Steffens., 76.1-76.3; 3 bladen, manuscript
      Bevat verschillende getekende varianten die in formaat en uitvoering van elkaar verschillen.
      De inscripties zijn uit het begin der 17e eeuw.
      - Blad 1., 76.1
      - Blad 2., 76.2
      - Blad 3., 76.3
    - 'Kaart van een gezigt van het kamp aan de Wijnberg naar de Steenberg te zien, aan Kaap de Goede Hoop, met verklaring en schets, door J. Jones.', 13 augustus 1805; 77; 1 blad, manuscript
      Grote Atlas van de Oost-Indische Compagnie deel V p. 196
    - 'Schets van het camp aan Liesbeeksrivier.', 1802-1806; 78; 1 blad, manuscript
      Grote Atlas van de Oost-Indische Compagnie deel V p. 200
    - 'Kaart van een gezicht van het campement van den heere Lichtenstein bij het Zendelings-établissement aan de Zakriviers-poort.', 1802-1806; 79; 1 blad, manuscript
  - Tenerife, I.2
    - 'Kaart van een gezicht van het eyland Teneriff op de reis van den gouverneur en generaal en chef J.W. Janssens naar de Kaap de Goede Hoop opgenomen, door W.B.E. Paravicini di Capelli.' (thans Tenerife)., 1802; 80; 1 blad, manuscript
      Grote Atlas van de Oost-Indische Compagnie deel V p. 37
- Kaarten en plans van gedeeltens van Oost-Indische bezittingen, II.
  - Azië, II.1
    - Ceylon (Sri Lanka), II.1.1
      - 'Plan of Colombo and its environs with the English campement commanded bij collonel Stuard after the skirmish on the 12the February 1796.', 84; 1 blad, manuscript; Schaal 400 RR = 210 mm [ca. 1:7.160]
        Grote Atlas van de Oost-Indische Compagnie deel IV pp. 104-105
    - Malakka (Malacca), II.1.2
      - 'Situatieplan des kasteels en der stad Malacca; ter ordre van de Commissarissen militair, geteekend na het plan van de major ingenieur C.F. Reimer, door Pr. Elias.', 1791; 83; 1 blad, manuscript; Schaal 500 RR = 340 mm [ca.1:5.500]
    - Sumatra, II.1.3
      - 'Plan van de rheede voor Riouw opgenoomen op ordre van de Commissarissen Militair, door Buijskes en Twent, luitenants ter zee.', 1791; 81; 1 blad, manuscript; Schaal 100 RR = 25 mm [ca. 1:15.000]
      - 'Hoofdplan der forten op Riouw en naast omtrent geleegene situatie ter ordre van de Commissarissen Militair, na het plan van den major Ingenieur C.F. Reimer, door Pr. Elias.', 1791; 82; 1 blad, manuscript; Schaal 10 R = 36 mm [ca. 1:1.000]
- Kaarten en plans van gedeeltens van het Koninkrijk Holland alsmede van andere Europese plaatsen, III.
  - Europa, III.1
    - 'Kaart van Europa nach den vorzüglichtsten Hülfmitteln neu entworfen und gezeichnet, door Ferd. Götze te Weimar.', 1806; 150; 1 blad, gedrukt
    - 'Nouvelle description ou tableau géographique et historique de l'Europe, publié par J.B. de Bouge MDCCCIX.', 1809; 151; 1 blad, gedrukt
  - België, III.2
    - 'Kaerte verbeeldende de doorbreuk van den Zeedijk te Wintham, omtrek Mechelen, provintie Antwerpen, den 5 February 1825.', ---; 152; 1 blad, gedrukt
      Voorheen inv.nr. 152.
    - 'Tableau de comparaisons de tous les nivellemens faits entre le Ruppel et la Meuse, le Nethe et le Demer, le Neer et le Jaar.', ---; 153; 1 blad, manuscript
      Voorheen inv.nr. 153.
    - 'Project van vereeniging der rivieren de Demer en de Jeeker alsmeede van den Jeeker en de Herck, met een memorie over de defensie van Belgien, door F.L. Behr.', 1815; 154; 1 blad, manuscript
  - Nederland, III.3
    - Algemeen, III.3.1
      - 'Bladwijzer van de generale kaart van het koninkrijk Holland.', 1806-1810; 156; 1 blad, koperdiepdruk
        Uit het depôt generaal van oorlog.
      - 'Bladen van een kaart van Nederland, uitgegeven door het depot generaal van oorlog.', ---; 2 bladen, gedrukt
        Voorheen inv.nr. 155.
    - Noord-Brabant, III.3.2
      - Bergen op Zoom, III.3.2.1
        - 'Plan van het front van Bergen op Zoom, hetwelke gecontramineerd is.', 88; 1 blad, manuscript
        - 'Plan van Bergen op Zoom, door J. Klinck.', 1757; 112; 1 blad, manuscript
        - Plan van 't front genaamt de Zoute Vest tot Bergen-op-Zoom, met deszelfs daarop geformeerde project., z.j.; 113; 1 blad, manuscript; Schaal van 70 Roeden Rijnlands
          Met uitklapvellen.
        - 'Plan van een gedeelte der linie en der forten Prinsen en Rover bij Bergen op Zoom, met een projet, om 't buyten frond van de forten in beeter staat van defensie te brengen.', z.j.; 114; 1 blad, manuscript
        - Bergen op Zoom, Ravelijn Wassenaer, 1765; 115.1-115.3; 2 bladen, manuscript en 1 stuk; Schaal: diverse schalen
          - 'Plan van 't frond voor 't ravelijn Wassenaer (Bergen op Zoom) waar in aangetoond werd de plaats der mijnen, aangelegt door den generaal Coehoorn onder de Glacy [...].', 115.1; Schaal van 40 Roeden Rhijnlands
          - 'Profil [...] van't Ravelijn Wassenaer (Bergen op Zoom).', 115.2; Schaal van 60 Voeten Rhijnlands
          - 'Memorie bij het Plan en Profil van het frond van't Ravelijn Wassenaer (Bergen op Zoom).', 115.3; 1 stuk
            Bevat informatie van de hand van B.J. de Roy en H. Sossy.
        - Bergen op Zoom, Ravelijn Dedem, 18e eeuw; 116.1-116.2; Schaal: diverse schalen
          - 'Plaen ende proffillen van de contrescarpsmueren soo als deselve geprojecteert zijn, beneffens derselver gallerijen voor het frondt van de polligoon voor de bastions Coehoorn, en Pucelle tot Bergen-op-Zoom (Bergen op Zoom); als meede van het verbreed van de cunet, door A.G. des Roques en Dehaye (vermoedelijk Martin Longuehaye).', 116.1
          - 'Regter face ravelijn Dedem (Bergen op Zoom), Profil van de geprojecteerde contregardes, door A.G. des Roques en Dehaye (vermoedelijk Martin Longuehaye).', 116.2
        - 'Gecrayoneerd plan van Bergen-op-Zoom.', ---; 117; 1 blad, manuscript
          Voorheen inv.nr. 117.
        - Plan van het hooge front der stad Bergen-op-Zoom met al desselfs onder-aerdsche-werken, door een bombard. in de artillerie Compag. van den Capitein W. van Mourik., 1755.; ---; 118; 1 blad, manuscript
          Voorheen inv.nr. 118.
      - Moerdijk, III.3.2.2
        - Sassluis Moerdijk, 18e eeuw; 104.1-104.2; 2 bladen, manuscript; Schaal: diverse schalen
          - 'Project dienende tot dekkinge der nieuw te maken sassluys aan de Moerdijk, door B.J. de Roy en J. Pierlinck.', 104.1; Schaal 50 Rijnlandse Roeden
          - 'Profillen van het project bij de Moerdijk, door B.J. de Roy en J. Pierlinck.', 104.2; Schaal 72 Voeten Rijnlands
        - Projet profil van het retranchement ter zuydwesten van 't nieuw te gravene canaal van de Moerdijk naer het dorp Ter Heijde, door B.J. de Roy en J. Pierlinck., 18e eeuw; 106; 1 blad, manuscript
      - Standdaarbuiten, III.3.2.3
        - Werken bij het Sand daar buijten, 18e eeuw; 107.1-107.2; 2 bladen, manuscript; Schaal: diverse schalen.
          - 'Project van het werk aan of bij het Sand daar buijten (thans Standdaarbuiten), door B.J. de Roy en J. Pierlinck.', 107.1; Schaal 60 Roede Rijnlands
          - 'Profillen voor het project van het werk aan of bij het Sand daar buijten (thans Standdaarbuiten).', 107.2; Schaal 72 Voeten Rijnlands
        - Grond en stand teekening van een geprojetteerde sluys in de rivier de Mark bij het Sand daer buyten (thans Standdaarbuiten), door B.J. de Roy en J. Pierlinck., 18e eeuw; 108; 1 blad, manuscript
        - Origineel project van den generaal Coehoorn, voor de post welke bij het Sand daar buiten (thans Standdaarbuiten) aan de rivier de Mark, behoorende te worden aangelegd., 18e eeuw; 109; 1 blad, manuscript
          Uit desselvs na gelaaten papieren afkomstig.
      - Terheijden, III.3.2.4
        - Sassluis Terheijden, 18e eeuw; 105.1-105.2; 2 bladen, manuscript; Schaal: diverse schalen
          - 'Project dienende tot dekkinge der nieuw te makene sassluys bij Ter Heijde, door B.J. de Roy en J. Pierlinck.', 105.1; Schaal 60 Rijnlandse Roeden
          - 'Profillen voor het project bij Ter Heijde, door B.J. de Roy en J. Pierlinck.', 105.2; Schaal 72 Voeten Rijnlands
    - Gelderland, III.3.3
      - Nijmegen en omgeving, III.3.3.1
        - 'Kaart van de cituatie tussen Maas en Waal omtrent de steeden Grave en Nijmegen met een gedeelte van het land van Cuyk, opgenomen op last der Staten-Generaal, door den kapitein-lieutenant-ingenieur J. Pierlinck; enz. (1754-1756) door J.E. de Witte.', 1760; 85; 1 blad, manuscript
        - 'Kaart van het schependom van Nijmegen met een gedeelte der aangrenzende heerlijkheden en landen, door S.J. Hollandt en J.H. van Suchtelen.', 1752; 86; 1 blad, manuscript
        - 'Generaal project soo als Nijmegen naar de aangelegentheyd van de plaets en dekking voor de republik in behoorelijken staat van defensie soude konnen worden gebragt. Geformeerd door Z.C. Stuten, major ingenieur in 1755 en 1756.', 87; 1 blad, manuscript
        - 'Projecten, so wel tot dekking en versterking van den hooft-wal als 't geavanceerde front tusschen het Pest-huys bol-werck en de Waal, buytende Heselpoort te Nijmegen.', 1758; 110; 1 blad, manuscript
        - 'Schets project geformeert ter versterking van het front voor de Hoenderpoort te Nijmegen.', 18e eeuw; 111; 1 blad, manuscript
    - Zuid-Holland, III.3.4
      Geen materiaal.
    - Noord-Holland, III.3.5
      - 'Kaart van de inundatiën in de provincie Noord-Holland, ten gevolge van de watervloed van den 4 Februarij 1825.', 157; 1 blad, koperdiepdruk; Handgekleurd
    - Zeeland, III.3.6
      - Plan van Sas van Gent met memorie (toelichting), 1755; 141.1-141.2; 1 blad, manuscript en 1 stuk
        - 'Het Sas van Gent, copié par Heckenauer.', 141.1; Schaal van 150 Roeden
        - 'Memorie aangaande eenige verbeeteringen van de defensie en fortificatie werken van de stad Sas van gent, overgegeeven aan den Raad van State door den commandeur der voorz. Stad, Generaal maj: van Burmania 29 maart 1752.', 141.2; 1 stuk
    - Utrecht, III.3.7
      - 'Plan van de post voor Amersfoort.', z.j.; 97; 1 blad, manuscript
      - 'Plan van de fortificatiewerken aan de Grebbe.', z.j.; 98; 1 blad, manuscript
      - 'Plan van de post aan de Glashut in de Grebse linie.', z.j.; 99; 1 blad, manuscript
      - 'Plan van de post van de Roffelaar in de Grebsche linie.', z.j.; 100; 1 blad, manuscript
      - Plan van het fort bij de Buursteeg aan het hooft van den Slaaperdijk, aangelegt 1786., ca. 1786; 101; 1 blad, manuscript
      - Kaart van de situatie aan het einde van de Slaaperdijk, alwaar sig dezelve teegens de Hooge landen aan de noordzijde van de Luntersche Beek verliest., 18e eeuw; 102; 1 blad, manuscript
    - Friesland, III.3.8
      - 'Figurative kaart van de dijkbreuken en daardoor veroorzaakte inundatiën in de provincie Vriesland, ten gevolge van de Watervloed van den 4 Februarij 1825.', 158; 1 blad, koperdiepdruk/manuscript
    - Overijssel, III.3.9
      - 'Kaart van de Hardenberg ende daar voor leggende gefortificeerde posten, door H.F. Cordes.', 94; 1 blad, manuscript
      - 'Plan van de gecombineerde posten aan de Venebrug voor den Hardenberg.', ---; 95; 1 blad, manuscript
        Voorheen inv.nr. 95.
      - 'Plan van de post te Loozen voor den Hardenberg, met supplement.', ---; 96; 1 blad, manuscript
        Voorheen inv.nr. 96.
    - Groningen, III.3.10
      - 'Plan van het fort Bourtange, door L. Deppe.', 1799; ---; 89; 1 blad, manuscript
        Voorheen inv.nr. 89.
      - 'Plan van Delfzijl, door Holm.', 1754; 90; 1 blad, manuscript
      - 'Plan van de Oude of Bellingwolder Schans.', 1754; 91; 1 blad, manuscript
      - 'Plan van de nieuwe werken buiten Groningen, door S.G. Eckringa.', 1772; 92; 1 blad, manuscript
    - Drenthe, III.3.11
      - 'Plan van Coeverden, door A. Gelinck.', 93; 1 blad, manuscript
    - Limburg, III.3.12
      - Maastricht en omgeving, III.3.12.1
        - 'Plan van Maastricht en Wyck met alle daarvoor leggende fortificatiewerken, door J.J. Geyler, lieut. Ingenieur.', 1767; 119; 1 blad, manuscript
        - 'Plan der stad Maastricht en plaatse van Wijck met derselver nieuwe aangelegde fortificatie werken, voor soo verre tot en met den jaare 1770 versterkt is, beneevens die, welke in 1771 onderhanden zijn en in 1772 staan geëxecuteerd te worden, door F.S.D. V(eye).', 120; 1 blad, manuscript
        - 'Plan der attaque en defentie van Maastricht en Wijck, geïnvesteerd door de Fransche armée van den 8sten tot den 10den April 1748.', 121; 1 blad, manuscript
        - Plan van vestingwerken te Maastricht, met memorie (toelichting), 1754; 122.1-122.2; 1 blad, manuscript en 1 stuk
          - 'Project-plan tot versterkingen en verbeeteringe der defensie van Maastrigt en een gedeelte van Wijck, door P. de la Rive.', 122.1
          - 'Memorie en explicatie van een tweede geformeerde project over Maestricht en een gedeelte van de plaatse wijck [...].', 122.2; 1 stuk
            Bevat een kostenbegroting.
        - 'Plan van een tweede geformeerde project over Maastricht en een gedeelte van Wijck, met profilen en memorie.', 1754; 123; 1 blad, manuscript
        - 'Plan van het tenailleerd retranchement, te leggen aan 't hoofd der inundatie buyten St. Pieterspoort te Maestricht.', 124; 1 blad, manuscript
        - Plan van vestingwerken te Maastricht (tussen de rivier de Jeeker voorbij de Tongerse, Brusselse en Bospoort tot aan de rivier de Maas), 1774; 125A-125B; 2 bladen, manuscript
          Bladen vormen één geheel.
          - Blad 1. Linkerdeel. 'Plan van een gedeelte van Maastricht tusschen de rivier de Jeeker voorbij de Tongerse, Brusselse en Bospoort tot aan de rivier de Maas met het project tot versterking van dit front als meede van de Caaberg, door den directeur generaal C.D. du Moulin.', 125A
          - Blad 2. Rechterdeel. 'Plan van een gedeelte van Maastricht tusschen de rivier de Jeeker voorbij de Tongerse, Brusselse en Bospoort tot aan de rivier de Maas met het project tot versterking van dit front als meede van de Caaberg, door den directeur generaal C.D. du Moulin.', 125B
            Met legenda.
        - 'Onderaardsch plan project weegens een nieuw te maken fort op de Kaeberg of bij de paardenkuil te Maastricht, door den directeur generaal C.D. du Moulin.', 1774; 126; 1 blad, manuscript
        - Plan van vestingwerken te Maastricht (tussen de bastions d'Estrades en Holstein), 1771; 127.1-127.2; 2 bladen, manuscript; Schaal: diverse schalen
          - 'Projectplan tot versterking van het hooge front der buyten-werken van Maastricht, geleegen tussen de bastions d'Estrades en Holstein, door den colonel van de Mineurs Du Moulin 1771.', 127.1; Schaal van 70 Roeden Rijnlands
          - 'Profil over de regter face der lunet L van 't project van dn colonel Du Moulin, op het front tussen bastion D'Estrades, en Holstein te Maestricht [...].', 127.2; Schaal van 84 Rijnlandse voeten
            Bevat twee profilaanzichten.
        - Plan van vestingwerken te Maastricht (lage front nabij de Bospoort), 1778; 128.1-128.2; 2 bladen, manuscript; Schaal: diverse schalen
          - 'Plan van het project van den heere generaal major en directeur generaal Du Moulin, op het laage front voor de Bospoort te Maastricht 1778.', 128.1; Schaal van 60 Roeden Rhijnlands
          - 'Plan van het onder-aardse van het laage front voor Bos - poort te Maastricht volgens project van den heer Directeur generaal Du Moulin 1778 [...].', 128.2; Schaal van 72 Roeden Rhijnlands
        - 'Platte grond van den doorgang door de courtine tussen de bastions A en B in 't project van den Directeur generaal Du Moulin op 't laage front van de Bos-poort te Maastricht, met de logementen etc.', 1778; 129; 1 blad, manuscript
        - 'Plan van het nieuwe te maken front der buitenwerken van Maastricht, geleegen tussen de bastions D'Estrades en Orange.', 1770; 130; 1 blad, manuscript
        - Plan van vestingwerken te Maastricht (front voor het Linden Cruijs), met memorie (toelichting), 18e eeuw; 131.1-131.3; 2 bladen, manuscript en 1 stuk; Schaal: diverse schalen
          - 'No. 1. Plan van een gedeelte der fortificatie werken van Maastricht, bevattende de front voor het Linden-Cruijs in de staat, soo als se thans sigh aldaer bevinden', door P. de la Rive en J.J. Geyler., 131.1; Schaal van 60 Roeden Rijnlands
          - 'No. 2. Plan van een eenige nieuw geprojecteerde wercken dienende tot verbeetering versterkinge der front voor het Linden-Cruijs te Maastricht', door P. de la Rive en J.J. Geyler., 131.2; Schaal van 60 Roeden Rijnlands
          - 'Beredeneerde memorie over eenige nieuw geprojecteerde fortificatie wercken dienende tot verbeetering en versterkinge vant' laage frond voor het Linden-Cruijs te Maastricht [...].', 131.3; 1 stuk
        - Plan van vestingwerken te Maastricht, met memorie (toelichting), ca. 1770; 132.1-132.3; 2 bladen, manuscript en 1 stuk; Schaal: diverse schalen
          - 'Plan van het hooge front der buiten werken van Maastricht, begreepen tussen de bastions Engeland en Orange. No. 1.', door P. de Rive., 132.1; Schaal van 60 Roeden Rijnlands
            Lijkt een voorstadium, bevat potloodlijnen.
          - 'Plan van eenige geprojecteerde werken tot verbeeteringe en versterkinge van het hooge front der buitenwerken van de stadt Maastricht, beginnende aan het bastion Engeland en sig streckende, voor bij de Brusselse poort tot aan de bastions Holstein en Orange. No. 2.,' door P. de Rive., 132.2; Schaal van 84 Roeden Rijnlands
          - 'Bereedeneerde memorie over eenige, geprojecteerde werken ter verbeeteringen van het frot voor en buiten de Brusselse poort, te Maastricht', door P. de la Rive., 132.3; 1 stuk
        - Plan van vestingwerken nabij de Tongerse poort te Maastricht, met memorie (toelichting), 18e eeuw; 133.1-133.2; 2 bladen, manuscript en 1 stuk
          - 'Project-plan over eenige nieuw te maekene wercken, dienende ter verbeetering en versterking van het front buijten de Tongerse poort tot Maastricht', door P. de la Rive., 133.1; Schaal van 84 Rijnlandse Roeden
          - 'Memorie over eenige nieuwe geprojecteerde fortificatie wercken dienende ter verbeetering en verstercking van het front voor de Tongerse poort te Maastricht', door P. de la Rive., 133.2; 1 stuk en 1 blad, manuscript
        - 'Plans tot een betere versterking van het laage front voor Maastricht', door H.F. Cordes, lieutenant der artillerie., 1793-1795; ---; 134; 3 bladen, manuscript
          Voorheen inv.nr. 134.
        - 'Project tot versterking en occupeering van de Cauberg voor Maastricht', door H.F. Cordes., 1797; 135; 1 blad, manuscript
        - 'Plan, proffil en stand-gesigt van een nieuw te maken polver magazijn te Maastricht, door F.S. de Veye, majoor ingenieur.', 1766; 136; 1 blad, manuscript
        - Plan van vestingwerken te Wijk (nabij Maastricht), met memorie (toelichting), 1771; 137.1-137.3; 2 bladen, manuscript en 1 stuk; Schaal: diverse schalen
          - 'Plan van de plaatse van Wijk, leggende aan de regter zijde van de rivier de Maas tegensover de stad van Maastricht met alle zijne rontsomme daervoor leggende buitenwerken, met project dienende tot verbeetering en versterking sijner vestingwerken. No. 1.', 137.1
          - 'Plan van de plaatse van Wijck, leggende aan de regter zijde van de rivier de Maas tegens de stad Maastricht met een project diendende tot verbeetering en versterking sijner vestingwerken. No. 2.' NB. De letters waarmede de geprojecteerde werken genoteerde zijn, zijn relatief op de bijgevoegde memorie., 137.2
          - 'Memorie over de geprojecteerde werken ter verbetering en versterking der vestingwerken van de plaetze van Wijck leggende ter regter zijde van de rivier de maas tegens over Maestricht', door H (Hobbe) van Aijlva en P. (Pieter) de la Rive, 137.3; 1 stuk